臺灣桃園地方法院刑事判決　　　　　　　　　　　　　九十一年度交易字第五七號
　　公　訴　人　臺灣桃園地方法院檢察署檢察官
　　被　　　告　甲○○
右列被告因妨害公務等案件，經檢察官提起公訴（九十年度偵字第二０八九四號），
本院判決如左：
    主  文
甲○○服用酒類，不能安全駕駛動力交通工具而駕駛，處罰金萬元，如易服勞役，
以佰元折算壹日。又對於公務員依法執行職務時，施強暴，處拘役拾日，如易科
罰金，以佰元折算壹日。
    事  實
一、甲○○明知汽車駕駛人服用酒類後不能安全駕駛動力交通工具者，不得駕車，竟
    自民國九十年十一月二十七日凌晨起，在桃園縣中壢市○○○街一三０號其經營
    之店內飲用啤酒，迄至同日三時許，其明知飲用逾量，已達不能安全駕駛動力交
    通工具之狀態（惟尚未達精神耗弱程度），詎仍於同日三時許，駕駛車號Ｖ八－
    四七五七號自小客車自前開店中離開返家，迨同日四時許，行經國道三號公路南
    向六十公里處時，為內政部警政署國道公路警察局第六警察隊龍潭分隊警員丙○
    ○、邱文清路測車速高達一四四公里（該路段限速為九十公里）而閃燈、鳴警報
    器示意攔查，並追至南下六十二公里處予以攔截，甲○○經警員以酒精測試器測
    得其呼氣酒精濃度高達每公升一‧二三毫克。警員丙○○因之表示欲依法將其帶
    回辦公室製作筆錄，而以手銬銬住甲○○之左手時，詎甲○○極力反抗並以其右
    手抓住警員丙○○之右手施加不法腕力，不讓警員丙○○將其上銬，且因不願上
    警車將警員丙○○反向拉向路肩外側護欄方向，而對依法執行職務之警員丙○○
    施以強暴行為，致丙○○受有右上肢挫傷之傷害（傷害部分未據告訴），二人拉
    扯約三十秒後，警員邱文清亦前來與丙○○合力制伏甲○○，始將其帶回辦公室
    制作筆錄。
二、案經國道公路警察局第六警察隊報請臺灣桃園地方法院檢察署檢察官偵查起訴。
    理  由
一、被告甲○○酒後不能安全駕駛動力交通工具而駕駛之犯行部分，業據被告坦承不
    諱，且警員以酒精測試器測試其呼氣酒精濃度高達每公升一．二三毫克之事實，
    亦有被告簽名於其上之酒精測試表影本乙紙附卷可稽。而飲酒後酒精會使人之自
    主神經系統產生亢奮與認知功能（包括注意力、知覺、視力、判斷力、與運動協
    調力）的暫時性缺損，故酒後駕車之駕駛人對於移動景物的追蹤能力、經強光照
    射後恢復視力、監視四周之注意力，均較平時缺乏，為吾國民日常生活所已知，
    依德國、美國之研究結果，當酒精濃度呼氣達每公升０．五五毫克時，肇事率為
    一般正常人之十倍（法務部八十八年五月十八日法八八檢字第一六六九號函參照
    ）；又依行政院國軍退除役官兵輔導委員會臺北榮民總醫院八十八年八月五日八
    八北總內字第二六八六八號函亦指出：當呼氣濃度達每公升０．五毫克時，駕駛
    人中毒症狀係反應較慢、感覺減低，將影響駕駛；當呼氣濃度達每公升０．七五
    毫克時，駕駛人中毒症狀係思考改變、個性行為改變；當呼氣濃度達每公升一．
    ０毫克時，駕駛人中毒症狀係步態不穩、噁心嘔吐、精神混惑不清晰，有該函附
    卷可稽。本件被告經警測得之呼氣酒精濃度既高達每公升一．二三毫克，參以證
    人即警員丙○○於偵訊時及本院訊問時證稱：被告下車時明顯醉態站立不穩、語
    無倫次、多話等語（見偵卷第二十九頁背面本院九十一年四月十七日訊問筆錄）
    ，此外復有警員所製刑法第一百八十五條之三案件測試觀察紀錄表乙紙附卷可參
    ，堪認被告客觀上已達不能安全駕駛動力交通工具之狀態，是其此部分之犯行堪
    以認定。
二、次查，被告矢口否認有妨害公務之犯行，辯稱：伊並未與警員拉扯，亦未將警員
    往外側方向拉，是因警員手銬銬得太緊，而稍微有掙扎之動作，只有左手往後甩
    一下云云。惟查：右揭事實業經證人即警員丙○○指述綦詳（見本院九十年十二
    月十九日審判筆錄），而目擊證人乙○○亦證稱：當時他看到被告和警員二人站
    在線道上，有拉扯，他有看到他們的手在動，差不多約三十秒的時間等語（見同
    上筆錄）；參以，警員丙○○因被告施加不法腕力之拉扯動作而受有右上肢挫傷
    之傷害乙節，亦有敏盛綜合醫院龍潭分院診斷證明書乙紙附卷可稽，足證被告辯
    稱伊僅左手往後甩一下稍微掙扎云云，並非實在，是其妨害公務之犯行亦堪認定
    。
三、核被告甲○○所為，係犯刑法第一百八十五條之三不能安全駕駛動力交通工具而
    駕駛罪、第一百三十五條第一項妨害公務罪。被告所犯前述二罪間，犯意各別，
    罪名不同，應分論併罰之。爰審酌被告犯罪之動機、目的、手段、所生損害及被
    告犯後態度等一切情狀，分就被告所犯各罪，量處如主文所示之刑，並就被告判
    處罰金部分，諭知易服勞役之折算標準；就判處拘役部分，諭知易科罰金之折算
    標準。
據上論斷，應依刑事訴訟法第二百九十九條第一項前段，刑法第一百八十五條之三、
第一百三十五條第一項、第四十一條第一項前段、第四十二條第二項，罰金罰鍰提高
標準條例第一條前段、第二條，判決如主文。
本案經檢察官黃俊華到庭執行職務。
中        華        民        國     九十一    年     五    月    一    日
                                臺灣桃園地方法院刑事第六庭
                                      法  官   林曉芳
右正本證明與原本無異。
如不服本判決，應於判決送達後十日內向本院提出上訴狀( 應附繕本 )，上訴於
臺灣高等法院。
                                      書記官   巫孟蓉
中        華        民        國     九十一    年     五    月    二    日
附論罪科刑依據之法條
刑法第一百三十五條
對於公務員依法執行職務時，施強暴脅迫者，處三年以下有期徒刑、拘役或三百元以
下罰金。
意圖使公務員執行一定之職務或妨害其依法執行一定之職務或使公務員辭職而施強暴
脅迫者亦同。
犯前二項之罪，因而致公務員於死者，處無期徒刑或七年以上有期徒刑；致重傷者，
處三年以上、十年以下有期徒刑。
刑法第一八五條之三
服用毒品、麻醉藥品、酒類或其他相類之物，不能安全駕駛動力交通工據而駕駛者，
處一年以下有期徒刑、拘役或三萬元以下罰金。
